# 大宗商品仓单贸易

提问人：danielle1130 时间：2017-08-14 10:24:58
请问大宗商品现货仓单贸易相关的会计处理 公司同时与上下游签订合同，仓单从上游公司取得后，当天直接转给下游 是全额确认收入成本？

回答人：chenyiwei
需结合与上下游进行商务谈判的过程、交易协议条款对存货风险的享有和转移情况等因素综合考虑。特别要防范利用不具有商业实质的转手同时虚增收入和成本的风险。